【裁判字號】    95,簡上,148
【裁判日期】    950524
【裁判案由】    傷害
【裁判全文】
臺灣臺南地方法院刑事判決             95年度簡上字第148號
上  訴  人  臺灣臺南地方法院檢察署檢察官
被      告  乙○○
上列上訴人因被告傷害案件，不服本院中華民國95年2月27日第
一審刑事簡易判決（95年度簡字第304號，原聲請簡易判決處刑
案號：臺灣臺南地方法院檢察署95年度偵字第1646號），提起上
訴，本院管轄之第二審合議庭判決如下：
    主  文
上訴駁回。
乙○○緩刑貳年。
    事  實
一、乙○○於民國九十四年十一月七日晚上七時許，在臺南縣永
    康市○○路一○二○巷四十八號前，因認甲○○停車位置不
    當而與甲○○發生爭執，竟基於傷害甲○○身體之犯意，持
    其所有之鐮刀一把對甲○○揮舞，因而割傷甲○○，致甲○
    ○受有左手前臂皮膚刮裂傷約六公分乘零點二公分之傷害。
二、案經甲○○告訴臺南縣警察局永康分局報告臺灣臺南地方法
    院檢察署檢察官偵查後聲請簡易判決處刑。
    理  由
二、上揭犯罪事實，業據被告乙○○於本院審理時自白承認（見
    本院卷第二十頁），核與證人即告訴人甲○○於警詢及偵訊
    中所為指訴相符（見警卷第六至七頁，核交卷第五頁），復
    有臺南縣永達醫院九十四年十一月七日驗傷診斷書一紙（見
    警卷第九頁）、蒐證照片二張（見警卷第十一頁）、現場錄
    影光碟一片（見核交卷證物袋內）附卷可稽，並有扣案被告
    所有之鐮刀一把可證（見警卷第十一頁）；現場錄影光碟經
    臺灣臺南地方法院檢察署檢察官指揮檢察事務官於九十五年
    一月三日勘驗結果：「被告係手持鐮刀靠近告訴人揮舞，告
    訴人並無攻擊行為」，有前述勘驗筆錄一份可查（見核交卷
    第六頁），可認告訴人自始並無攻擊行為，發生本件傷害結
    果乃被告一人導致，被告自白確與事實相符，應可採信。綜
    上，本件事證明確，被告犯行應堪認定，應依法論科。
二、核被告乙○○所為，係犯刑法第二百七十七條第一項之普通
    傷害罪。原審以被告罪證明確，依刑事訴訟法第四百四十九
    條第一項前段，刑法第二百七十七條第一項、第四十一條第
    一項前段、第三十八條第一項第二款、罰金罰鍰提高標準條
    例第一條前段、第二條，並斟酌被告無刑事前科，教育程度
    僅國小畢業，智識程度不高，造成告訴人之損害非鉅，惟犯
    罪手段係以客觀上對人之生命、身體、安全具有危險性之鐮
    刀而為本件犯行，惡性較重，犯後未見悔意，態度欠佳，且
    迄今仍未與告訴人達成和解等一切情狀，逕以簡易判決判處
    被告拘役五十日，如易科罰金，以三百元折算一日，並諭知
    扣案鐮刀一把沒收。本院經核其認事用法，均無不當，量刑
    亦稱妥適。檢察官依據告訴人請求上訴意旨，指摘量刑不當
    ，為無理由。惟查：本件被告未曾受有期徒刑以上刑之宣告
    ，有臺灣高等法院被告前案紀錄表一份在卷可憑（見本院卷
    第十一頁），且被告嗣後與告訴人於九十五年五月十七日審
    理程序時達成和解賠償，告訴人當庭收受被告給付之新臺幣
    四萬五千元賠償金，並要求被告日後不得有挑釁或騷擾行為
    ，被告亦保證不會再犯（見本院卷第三十至三一頁），足認
    被告與被害人間就前開傷害事件已圓滿解決。被告經此教訓
    後，應知所警惕，信無再犯之虞，並斟酌公訴檢察官為被告
    利益請求給予緩刑宣告（見本院卷第三二頁），本院因認所
    宣告之刑以暫不執行為適當，併諭知緩刑二年，以啟自新。
據上論斷，應依刑事訴訟法第四百五十五條之一第一項、第三項
、第二百七十三條之一第一項、第三百六十八條，刑法第七十四
條第一款，判決如主文。
本案經檢察官丙○○到庭執行職務。
中    華    民    國    95    年    5     月    24    日
                  刑事第十一庭  審判長法  官  謝瑞龍
                                      法  官  周紹武
                                      法  官  李東柏
以上正本證明與原本無異。
本件不得上訴。
                                      書記官  簡湘雲
中    華    民    國    95    年    5     月    24    日
附錄本案論罪科刑法條全文：
刑法第二百七十七條第一項
傷害人之身體或健康者，處三年以下有期徒刑、拘役或一千元以
下罰金。


司法院資訊處製作；財團法人民間司法改革基金會備份。
